# 陈版，在论坛看到过您发表的一句话，但是不理解。

提问人：Danmy 时间：2016-11-17 23:37:53
陈版，在论坛看到过您发表的一句话”合并报表层面计算处置损益时，所减去的不是投资成本，而是原先处置前所持股权在子公司的净资产中对应享有的份额，即原先合并报表层面扣除少数股东权益后的该子公司净资产份额。” 原本准则是“企业因处置部分股权投资等原因丧失了对被投资方的控制权的，在编制合并财务报表时，对于剩余股权，应当按照其在丧失控制权日的公允价值进行重新计量，处置股权取得的对价与剩余股权公允价值之和，减去按原持股比例计算应享有原有子公司自购买日或合并日开始持续计算的净资产的份额之间的差额，计入丧失控制权当期的投资收益，同时冲减商誉。与原有子公司股权投资相关的其他综合收益等，应当在丧失控制权时转为当期投资收益。” 问题：“减去按原持股比例计算应享有原有子公司自购买日或合并日开始持续计算的净资产”即是“原先合并报表层面扣除少数股东权益后的该子公司净资产份额”？（如存在母公司合并孙公司前提下）相当于只减去的成本是归属于母公司所有者权益部分，而不是子公司净资产总额？

回答人：chenyiwei
如果被处置子公司自身还有非全资的孙公司，其自身合并报表层面有少数股权的，则子公司自身合并报表层面的孙公司少数股权不纳入处置损益的计算。

提问人：Danmy 时间：2016-11-18 09:31:30
若A持有B100%股权（长期股权投资的账面价值 1000 万元），B持有C51%的股权（账面价值 1300 万）；对B编制合并报表，其中归属于母公司权益为 850 万，归属于少数股东权益为 400 万元；A处置B公司60%的股权,因增资，处置对价为 0 ，剩余40%的公允价值为1227 万元。假设不考虑以前年度；合并时长期股权投资的账面价值与子公司的净资产相等；B公司本年合并净利润为-163万元。 问题：若子公司自身合并报表层面的孙公司少数股权不纳入处置损益的计算，则处置损益=1227-850=377？ 与我对准则理解=1227-（1000-163）=390计算的结果差异在哪里呢？ 准则：企业因处置部分股权投资等原因丧失了对被投资方的控制权的，在编制合并财务报表时，对于剩余股权，应当按照其在丧失控制权日的公允价值进行重新计量，处置股权取得的对价与剩余股权公允价值之和，减去按原持股比例计算应享有原有子公司自购买日或合并日开始持续计算的净资产的份额之间的差额，计入丧失控制权当期的投资收益，同时冲减商誉。与原有子公司股权投资相关的其他综合收益等，应当在丧失控制权时转为当期投资收益。

回答人：chenyiwei
合并报表层面处置损益的计算与个别报表层面的投资成本无关。差异 13 的原因是B公司除了本年度亏损以外可能还有 13 的其他权益变动。